福建金門地方法院刑事判決　
110年度侵訴字第2號
公  訴  人  福建金門地方檢察署檢察官
被      告  洪家煒



上列被告因妨害性自主等案件，經檢察官提起公訴（110年度偵
字第472號），嗣被告於準備程序中就被訴事實為有罪之陳述，
經本院合議庭裁定由受命法官進行簡式審判程序，判決如下：
    主      文
甲○○對於十四歲以上未滿十六歲之女子為性交，共二罪，均累犯
，各處有期徒刑肆月。應執行有期徒刑陸月。
    事實及理由
一、簡式審判程序之證據調查，不受第159條第1項之限制，刑事
    訴訟法第273條之2定有明文，是於行簡式審判程序之案件，
    被告以外之人於審判外之陳述，除有其他不得做為證據之法
    定事由外，應認具有證據能力，另本件認定犯罪事實所引用
    之證據，無證據證明係公務員違背法定程序所取得，均有證
    據能力，合先敘明。
二、本件犯罪事實及證據，除證據部分補充被告甲○○於本院準備
    程序及審理中之自白外，均引用如附件所示檢察官起訴書之
    記載。
三、核被告所為，係犯刑法第227條第3項之對14歲以上未滿16歲
    女子為性交罪。被告於本件起訴書犯罪事實欄所載之民國11
    0年2月4日、同年4月5日之2次犯行，其犯意個別，行為互殊
    ，應分論併罰之。另被告於108年間前詐欺案件，經本院以1
    08年度城簡字第107號判決判處有期徒刑2月確定，被告於10
    9年3月9日易科罰金執行完畢，業經檢察官指明並舉證在卷
    ，復有臺灣高等法院被告前案紀錄表在卷可佐（見本院卷第
    309頁至第321頁），此部分事實足堪認定。被告於有期徒刑
    執行完畢後，5年內故意再犯本件有期徒刑以上之罪，為累
    犯。依司法院大法官會議釋字第775號解釋所示，為避免發
    生罪刑不相當之情形，法院就本案應依該解釋意旨，裁量是
    否加重最低本刑。而所謂避免發生上述罪刑不相當之情形，
    是指避免發生因累犯加重本刑，致生行為人所受之刑罰超過
    其所應負擔罪責之情形。簡言之，避免發生累犯個案加重本
    刑致生過苛的情形。有無過苛，須要經過法院裁量權之行使
    判斷。查被告受徒刑執行完畢之前案為故意犯罪，非過失所
    致，前案執行完畢後，約經過2年時間被告即再犯本案之罪
    ，前案之執行並不足使被告警惕收斂，明顯對刑罰之反應不
    佳。案經綜據以上所有情節加以裁量後，足認被告於本件所
    犯之罪，加重本刑並未使其所受刑罰超過應負擔之罪責，故
    應依刑法第47條第1項規定加重其刑。
四、爰以行為人之責任為基礎，審酌被告乘A女心智發展尚未成
    熟，對於性交或猥褻行為欠缺完全自主判斷能力之際，利用
    其與A女於當時之男女朋關係，使A女同意與被告發生性關係
    ，侵害A女身心健全成長權利，所為實屬不該。且A女於本案
    發生時年僅14至15歲，年歲尚輕，而被告於當時已年滿22歲
    ，其社會經驗之積累、心智發展程度當高於A女，被告在與A
    女之男女朋友交往關係中卻不思正確引導A女、健康發展2人
    之關係，反在A女心智未臻成熟之狀態下，與A女性交，殘害
    A女之身心健康，其所造成之危害實非微小，被告之主觀惡
    性也非輕。並觀被告於本件審理程序中屢次傳拘無著，經本
    院發布通緝後方遭警緝獲，此有本院111年3月25日、同年5
    月13日簡式審判程序筆錄在卷可參(見本院卷第125頁、第15
    9頁至第161頁)，可知被告於面對刑事責任時，仍未思積極
    配合刑事程序之進行，反進一步造成我國司法資源之浪費，
    所為更應非難。但考量被告犯後坦承犯行，且已和被害人及
    告訴人達成和解(見本院卷第331頁)，足見被告尚有意彌補
    其犯罪所造成之危害，且已求得被害人及告訴人一定程度之
    諒解，犯後態度尚可。兼衡被告自陳其職業為水泥工，月收
    入約新臺幣(下同)25000到30000元；與父親、母親、兄長、
    祖父同住，未婚、無子，無需要扶養者之家庭經濟情況、智
    識程度為高職肄業(見本院卷第335頁)，暨其犯罪之動機、
    目的、手段等一切情狀並定其應執刑之行，量處如主文所示
    之刑，並定其應執行刑，以資懲戒。
據上論斷，應依刑事訴訟法第273條之1第1項、第299條第1項前
段、第310條之2、第454條第2項，刑法第227條第3項、第51條第
5款、第47條第1項，判決如主文。
本案經檢察官張漢森偵查起訴，檢察官張漢森、蔣政寬、李堯樺
、王碧霞到庭執行職務。
中　　華　　民　　國　　111 　年　　7 　　月　　27　　日
                  刑事第二庭  法　官　蔡旻穎
以上正本證明與原本無異。
如不服本判決，應於判決送達後20日內敘明上訴理由，向本院提
出上訴狀(應附繕本)，上訴於福建高等法院金門分院。其未敘述
上訴理由者，應於上訴期間屆滿後20日內向本院補提理由書「切
勿逕送上級法院」。
中　　華　　民　　國　　111 　年　　7 　　月　　21　　日
                              書記官  黃鼎鈞
附錄本案論罪科刑法條：
刑法第227條
對於未滿十四歲之男女為性交者，處三年以上十年以下有期徒刑
。
對於未滿十四歲之男女為猥褻之行為者，處六月以上五年以下有
期徒刑。
對於十四歲以上未滿十六歲之男女為性交者，處七年以下有期徒
刑。
對於十四歲以上未滿十六歲之男女為猥褻之行為者，處三年以下
有期徒刑。
第一項、第三項之未遂犯罰之。
附件：
福建金門地方檢察署檢察官起訴書
                                      110年度偵字第472號
　　被　　　告　甲○○　男　22歲（民國00年00月00日生）
　　　　　　　　　　　　住金門縣○○鄉○○村○○00號
　　　　　　　　　　　　國民身分證統一編號：Z000000000號
上列被告因妨害性自主案件，業經偵查終結，認應該提起公訴，
茲將犯罪事實及證據並所犯法條分敘如下：
　　　　　　犯罪事實
一、甲○○前於民國108年間因詐欺案件，經福建金門地方法院以108年
    度城簡字第107號判決判處有期徒刑2月確定，於109年3月9日易
    科罰金執行完畢，猶不知悔改，其與代號BY000-A110004號之
    女子（95年4月生，真實姓名、年籍詳卷，下稱A女）為男女
    朋友關係，明知A女於110年2至4月間正就讀國中，係14歲以
    上未滿16歲之女子，竟基於與14歲以上未滿16歲之女子為性
    交之犯意，分別於：㈠110年2月4日下午5時許，在金門縣○○
    鎮○○路0段000巷00弄0號2樓、㈡同年4月5日下午3時許，在金
    門縣○○鎮○○路00○0號「雄獅堡」公共女廁內，在未違反A女
    意願之情形下，以其陰莖插入A女陰道之方式，與A女為性交
    ，共2次得逞。嗣經A女之母（代號BY000-A110004A，真實姓
    名詳卷）知悉後報警處理，始查悉上情。
二、案經A女之母訴由金門縣警察局金城分局報告偵辦。
　　　　　　證據並所犯法條
一、證據清單與待證事實：
編號     證　據　方　法　　     待　證　事　實　　 1 被告甲○○於警詢及偵訊中之供述。 （警卷第3-7頁；偵卷第15-17頁） 被告坦承有本件犯行之事實。 2 證人即被害人A女於警詢中之證述。　 （警卷第9-14、15-16、17-19頁） 被告明知A女正就讀國中，係14歲以上未滿16歲之女子，仍於前揭時、地，2次與A女為性交之事實。　　　　　 3 證人即被害人A女之母於警詢中之證述。 （警卷第21-22頁）　　 佐證被告有本件犯行之事實。 4 證人BY000-A110004B於警詢中之證述。 （警卷第25-27頁） 佐證被告有犯罪事實一㈠所載犯行之事實。 5 警製指認犯罪嫌疑人紀錄表、犯罪嫌疑人指認表、指認犯罪嫌疑人年籍資料對照表及性侵害犯罪事件通報表。 （警卷第29-36頁） 佐證被告有本件犯行之事實。 6 警製扣押物品清單。 （偵卷第21頁） 佐證被告有本件犯行之事實。 
二、核被告所為，係犯刑法第227條第3項之對14歲以上未滿16歲
    之女子為性交罪嫌。被告所犯上開2次犯行，犯意各別，行為
    互殊，請予分論併罰。又被告曾有如犯罪事實欄所載之犯罪前
    科及執行情形，此有本署刑案資料查註紀錄表附卷可參，其於受
    有期徒刑執行完畢後5年內故意再犯本件有期徒刑以上之罪，
    為累犯，請參照司法院大法官釋字第775號解釋意旨，審酌是
    否依刑法累犯規定加重其刑。
三、依刑事訴訟法第251條第1項提起公訴。
　　此　致
福建金門地方法院
中　　華　　民　　國　 110　　年　　8 　　月　　3 　　日
　　　　　　　　　　　　　　　檢察官　張漢森　
本件正本證明與原本無異　　　　　　　　　　　　　　　　　
中　　華　　民　　國   110    年　　8 　　月　　9 　　日
　　　　　　　　　　　　　　　書記官　黃筱媛